臺灣橋頭地方法院刑事判決　
111年度交訴字第38號
公  訴  人  臺灣橋頭地方檢察署檢察官
被      告  王春心
上列被告因公共危險等案件，經檢察官提起公訴（110年度偵字
第11968號），被告於準備程序中就被訴事實為有罪之陳述，經
本院告知簡式審判程序之旨，並聽取被告與公訴人之意見後，本
院合議庭裁定由受命法官獨任進行簡式審判程序，判決如下：
    主  文
王春心犯駕駛動力交通工具發生交通事故致人傷害而逃逸罪，處
有期徒刑陸月，如易科罰金，以新臺幣壹仟元折算壹日。緩刑貳
年。
    犯罪事實
一、王春心於民國110年7月24日17時24分許，騎乘車牌號碼000-
    0000號普通重型機車，沿高雄市湖内區民族街南往北行駛至
    該路段與東方路交岔路口，欲右轉東方路往東行駛時，適同
    向有蘇峰鑌騎乘車牌號碼000-0000號普通重型機車沿民族街
    南往北行駛至此，王春心本應注意轉彎車應讓直行車先行，
    蘇峰鑌則應注意車前狀況，並隨時採取必要之安全措施，而
    依當時天候晴、日間自然光線、視距良好、柏油路面乾燥無
    缺陷、道路無障礙物及視距良好等情，客觀上並無不能注意
    之情事發生，竟疏未注意及此，王春心未讓直行車先行而貿
    然右轉，蘇峰鑌未注意車前狀況而貿然前行，王春心之右側
    車身與蘇峰鑌之前車頭發生碰撞，致王春心受有胸部、右踝
    挫傷之傷害，蘇峰鑌則受有左手挫傷、左手背擦傷9×2公分
    等傷害（王春心與蘇峰鑌涉犯過失傷害罪部分，業據撤回告
    訴，均另由本院為不受理判決）。詎王春心於肇事後，未報
    警處理亦未留下聯絡方式，反基於肇事逃逸之犯意，逕行騎
    車離開現場。
二、案經蘇峰鑌訴由高雄市政府警察局湖内分局報告臺灣橋頭地
    方檢察署檢察官偵查起訴。
    理  由
一、本案被告王春心所犯係死刑、無期徒刑、最輕本刑為3年以
    上有期徒刑以外之罪，亦非高等法院管轄之第一審案件，而
    被告於準備程序中就被訴事實為有罪之陳述（交訴卷第68頁
    ），經本院告知簡式審判程序之意旨，並聽取被告及公訴人
    之意見後，本院合議庭依刑事訴訟法第273條之1第1項、第2
    84條之1之規定，裁定由受命法官獨任進行簡式審判程序。
二、認定犯罪事實之證據及理由：
  ㈠前揭犯罪事實，業據被告於本院審理中坦承不諱（交訴卷第8
    8頁），核與證人即告訴人蘇峰鑌於警詢中證述大致相符（
    偵卷第15至19、21至24、127至129頁），並有高新醫院一般
    診斷證明書、高雄市政府警察局道路交通事故調查報告表（
    一）、（二）-1、道路交通事故現場圖、交通事故談話紀錄
    表、現場照片及監視器影像翻拍照片等件（偵卷第25、29至
    47、57至62、63至64、69至71頁）在卷可稽，足認其任意性
    自白核與事實相符，可堪採為認定事實之依據。
  ㈡綜上所述，本案事證已臻明確，被告犯行洵堪認定，應依法
    論科。
三、論罪科刑：
  ㈠核被告所為，係犯刑法第185條之4第1項前段之駕駛動力交通
    工具發生交通事故致人傷害而逃逸罪。
  ㈡爰審酌被告騎乘機車肇事致告訴人受有前揭傷害後，竟未加
    以救護、報警或採取其他必要措施，即逕行離開現場，徒增
    告訴人所受傷害加劇之危險及事後求償之困難，並有礙檢警
    對肇事者身分之追查，所為實有不該；惟念其於審理中坦承
    犯行，態度尚可，且已與告訴人達成調解，並賠付完畢等情
    ，有調解筆錄（交訴卷第41至42頁）在卷可稽，顯見被告已
    有悔悟，且盡力填補所生損害之犯後態度；再參酌本件交通
    事故發生之時間、地點尚非全無人員路過可協助救助之時段
    與偏僻位置，以及告訴人所受傷勢非重，被告逃逸對傷勢加
    劇之危險性尚非甚鉅；兼衡其自陳國小畢業之智識程度，已
    退休，經濟以老人津貼新臺幣4,000多元維生，已婚，有4名
    成年子女，與配偶同住，經濟勉持，有吃中風處方簽藥物（
    交訴卷第87至88頁）等一切情狀，量處如主文所示之刑，並
    諭知易科罰金之折算標準。
  ㈢末查，被告雖曾因故意犯罪受有期徒刑以上刑之宣告，然其
    經執行完畢後，5年以內未曾因故意犯罪受有期徒刑以上刑
    之宣告，有臺灣高等法院被告前案紀錄表（交訴卷第91至93
    頁）在卷可參，此次因一時失慮，致罹刑典，而被告於犯後
    已坦承犯行，與告訴人達成和解並履行賠償乙節，業如前述
    ，告訴人並具狀請求對被告惠賜緩刑等語（審交訴卷第55頁
    ），諒被告經此偵、審程序及刑之宣告，應知所警惕而無再
    犯之虞，本院認上開對被告宣告之刑，以暫不執行為適當，
    爰依刑法第74條第1項第1款規定宣告緩刑2年，以啟自新。
據上論斷，應依刑事訴訟法第299條第1項前段，判決如主文。
本案經檢察官靳隆坤提起公訴，檢察官陳登燦到庭執行職務。
中　　華　　民　　國　　111 　年　　6 　　月　　22　　日
                  刑事第一庭    法　官  林筠
以上正本證明與原本無異。
如不服本判決應於收受判決後20日內向本院提出上訴書狀，並應
敘述具體理由。其未敘述上訴理由者，應於上訴期間屆滿後20日
內向本院補提理由書（均須按他造當事人之人數附繕本）「切勿
逕送上級法院」。
中　　華　　民　　國　　111 　年　　6 　　月　　23　　日
                                書記官  邱上一
附錄論罪科刑法條：
中華民國刑法第185條之4
駕駛動力交通工具發生交通事故，致人傷害而逃逸者，處六月以
上五年以下有期徒刑；致人於死或重傷而逃逸者，處一年以上七
年以下有期徒刑。
犯前項之罪，駕駛人於發生交通事故致人死傷係無過失者，減輕
或免除其刑。